Inventaris van het archief van het Nederlands Bibliotheek- en Lectuurcentrum (NBLC), (1900) 1972-1993 (1997)
Nationaal Archief, Den Haag
- Bureau, III
  - Dienst Scholing en Communicatie, III.11
    - Leesgehandicapten, III.11.8
      - Brief aan de redactie van het tijdschrift Bibliothek für Alle betreffende het gebruik voor een artikel van de tekst van een lezing over "leicht-zu-lesen"., 1990; 972; 1 stuk
      - Tekst van het dankwoord van het hoofd van de afdeling Leesgehandicapten, M. Starmans-van Haren, uitgesproken ter gelegenheid van de overhandiging van de eervolle vermelding van de Unesco Literacy Award., 1990; 975; 1 stuk
  - Dienst Automatisering, III.12
    Zie ook lijstnrs. 370-377.
    - Algemeen, III.12.1
      - Stukken voorzien van vervallen archiefcodes., 1973-1986; 1610-1613; 3 pakken en 1 omslag
        Zie lijstnr. 1257 en de Inleiding.
        - "Nog om te nummeren" stukken, 1973-1981, 1610
        - "Stukken gekodeerd volgens het herziene (archief) systeem". 1973-1986, 1611-1613
          - 1973-1981, 1611; 1 omslag
          - 1982-1983 april, 1612
          - 1983 mei-1986, 1613
      - Correspondentie, met nota's., 1973-1991; 978; 1 omslag
        Stukken voorzien van niet in het Archiefsysteem NBLC (herziene versie juli 1992) vermelde archiefcodes: H 100, H 101, H 102.2, H 107.1, H 107.10 en H 108 zijn hier geplaatst.
      - Notulen van het Dienstoverleg van deze dienst, met bijlagen., 1980-1991; 982; 1 omslag
      - Notulen van vergaderingen van de Stuurgroep Automatisering, met bijlagen., 1984-1987; 979-980; 2 pakken
        Niet vermelde archiefcode H 104.5.
        - 1984-1985, 979
        - 1986-1987, 980
    - Adviezen en inlichtingen, III.12.2
      - Coördinatie van informatievoorziening en advisering, III.12.2.1
        - Notulen van vergaderingen van de Begeleidingscommissie Proefproject Automatisering Openbare Bibliotheken van het ministerie van CRM, met bijlagen., 1982-1984; 984; 1 pak
        - Notulen van vergaderingen van de Stuurgroep Informatienetwerken Openbare Bibliotheken (SIOB), met bijlagen., 1985-1989; 986; 1 pak
        - Notulen van vergaderingen van het Projectteam SIOB "lopende projecten", en notulen van een vergadering van het Projectteam Oude Stijl (PROTOS), met bijlagen., 1986-1989; 988; 1 pak
        - Stukken betreffende de begeleiding van landelijke proefprojecten op het gebied van bibliotheekautomatisering., 1986-1991; 990-993; 1 omslag, 1 pak, 1 katern en 1 stuk
          - Stukken betreffende de Stuurgroep Brabants Informatieproject (BIP), 1986-1989, 991; 1 pak
          - Stukken betreffende de eenmalige advisering van diverse openbare bibliotheken in Nederland en de Nederlandse Antillen, 1986-1991, 990
            Zie ook lijstnrs. 668-669.
          - Verslag activiteiten 1988 Informatie Project Almelo 1988 (IPA), 1989, 992; 1 katern
          - Brief aan de Stichting Informatiecentrum voor Opleiding en Beroep (IOB) Midden-IJssel te Deventer betreffende de ondersteuning door het NBLC, 1990, 993; 1 stuk
        - Stukken betreffende de bemoeienis van het NBLC bij automatiseringsprojecten van het Nederlands Bureau voor Bibliotheekwezen en Informatieverzorging (NBBI)., 1987; 994; 1 omslag
        - Notulen van vergaderingen van het Projectteam Nieuwe Stijl (PRONS)., 1987-1988; 989; 1 omslag
        - Stukken betreffende de Stuurgroep Informatienetwerken Maatschappelijke Ontwikkelingen., 1987-1989; 987; 1 omslag
        - Diverse beleidsnota's., 1988-1989 en z.j.; 1622, 985, 983; 3 stukken
          - Stand van zaken landelijke activiteiten NBLC, overzicht van de activiteiten van het NBLC met betrekking tot de hostfuctie, elektronische informatie en innovatie, 1988, 1622
          - Notitie betreffende de "stand van zaken elektronische informatieverzorging en innovatie landelijke activiteiten NBLC", 1989, 985
          - Tussenrapportage onderzoek hostfunctie Openbare Bibliotheek, z.j., 983
        - Stukken betreffende door de Raad van Advies voor het Bibliotheekwezen en Informatieverzorging (RABIN) uitgebrachte adviezen over informatieverzorging en openbare bibliotheken., 1988-1993; 1545; 1 pak
        - Stukken betreffende "coördinatie informatievoorziening WVC"., 1991; 1631; 1 omslag
      - Informatie- en studiedagen en promotionele activiteiten, III.12.2.2
        - Stukken betreffende diverse studiedagen en promotionele activiteiten., 1980-1991; 995; 1 omslag
        - Stukken betreffende door het NBLC, de NVB en de VOGIN georganiseerde Online Informatie Konferenties Nederland., 1986-1990; 1546, 1548-1552, 1628-1629; 7 pakken en 1 omslag
          Zie ook lijstnrs. 422-423.
          - Online Informatie Konferentie Nederland 1986. 1986-1987, 1546, 1548, 1628-1629
            - Notulen van plenaire vergaderingen van de organisatiecomités, met bijlagen, 1986, 1546; 1 omslag
            - Archiefstukken overwegend van het Subcomité Programma, 1986, 1629
            - Archiefstukken overwegend van het Subcomité Technische en Administratieve Aspecten, 1986, 1548
            - Archiefstukken overwegend van het Coördinerend Comité, 1986-1987, 1628
          - Online Informatie Konferentie Nederland 1988. 1987-1988, 1549-1550
            - Stukken betreffende het Coördinerend Comité, 1549
            - Stukken betreffende het Subcomité Technische en Administratieve Aspecten, 1550
          - Online Informatie Konferentie Nederland 1990. 1989-1990, 1551-1552
            - Stukken betreffende het Coördinerend Comité, 1551
            - Stukken betreffende het Programma Comité, 1552
    - Dienstverlening, III.12.3
      - Stukken betreffende de dienstverlening op het gebied van geautomatiseerd literatuuronderzoek (on line information retrieval) in openbare bibliotheken., 1979-1986; 1554; 1 omslag
        Zie ook lijstnr. 1000.
      - Stukken betreffende een door TNO uitgevoerd onderzoek naar de stoorinvloeden van boekbeveiligingssystemen op pacemakers., 1980-1983; 1082; 1 omslag
      - Stukken betreffende door het NBLC ontwikkelde bijscholingscursussen op het gebied van de automatisering., 1983-1985; 1001; 1 omslag
      - Stukken betreffende voor het NBLC relevante ontwikkelingen op het gebied van de bibliotheekautomatisering bij andere organisaties., 1983-1995; 1005-1004; 2 omslagen
        - Stukken betreffende het Gemeenschappelijk Geautomatiseerd Catalogiseersysteem (GGC) van PICA, met notulen van de Gebruikersraad GGC, 1983-1995, 1005
        - Door diverse organisaties ontwikkelde activiteiten op dit gebied, 1986-1987, 1004
      - Verslagen van bijeenkomsten van de Kerngroep Beleidsontwikkeling Automatisering, met bijlagen., 1984-1986; 981; 1 omslag
      - Brief aan de directie houdende verslag van een bezoek aan een presentatie van digitale optische registratiesystemen., 1986; 1003; 1 stuk
      - Stukken betreffende het door het Centrum voor Bibliotheekautomatisering PICA, de Landelijke Bibliotheekcentrale (LBC) en het NBLC georganiseerde project "Nederlandse Referentie Bestanden: Pilot Project CD-ROM"., 1986-1989; 1002; 1 pak
      - Online retrieval, notitie van het Economisch Instituut Tilburg betreffende geautomatiseerd literatuuronderzoek, met begeleidende brief en verdere bijlagen., 1987; 1000; 1 omslag
        Zie ook lijstnr. 1554.
      - Brief aan de adjunct-directeur Centrale Dienstverlening, E. Duijker, betreffende de levering van documenten waarnaar geautomatiseerde NBLC-bestanden verwijzen, met bijlage., 1988; 999; 2 stukken
      - Brief aan Databasix Benelux houdende verzoek om gegevens over een door deze firma ontwikkeld geautomatiseerd bibliotheeksysteem ten behoeve van het Handboek Automatisering Openbare Bibliotheken, met bijlage., 1989; 998; 2 stukken
      - Stukken betreffende de oprichting door het NBLC van de Softwareclub Bibliotheken (SCB)., 1990; 996; 1 omslag
        Zie ook lijstnr. 1026.
      - Reactie van de Dienst Automatisering op de concept-nota "Blindenbibliotheken en het Openbare Bibliotheekwerk"., z.j.; 997; 1 stuk
    - Externe projecten en activiteiten, III.12.4
      - Overzicht van de landelijke activiteiten van het NBLC op het gebied van de bibliotheekautomatisering., 1988; 1006; 1 stuk
      - Multifunctionele activiteiten, III.12.4.1
        - Stukken betreffende het onderzoek naar de realisatiemogelijkheden van een geautomatiseerd bibliotheeknetwerk volgens het Open Systems Interconnection reference model, het OSI-project., 1984-1986; 1008; 1 omslag
        - Verslagen van het overleg tussen het ministerie van Welzijn, Volksgezondheid en Cultuur, de firma Intermation B.V. en het NBLC betreffende de overname van activiteiten van dit ministerie op het gebied van bibliotheekautomatisering door het NBLC., 1986-1991; 1010; 1 omslag
        - Stukken betreffende de toekenning van bibliotheeknummers aan openbare bibliotheken ten behoeve van de automatisering., 1990; 1009; 1 omslag
        - Stukken betreffende de ontwikkeling en levering van producten op het gebied van de elektronische informatievoorziening en -verzorging door het NBLC aan diverse organisaties., 1991; 1007; 1 omslag
      - Information retrieval, III.12.4.2
        - Stukken betreffende deelname van het NBLC aan Viditel, het Nederlandse viewdatasysteem van de PTT., 1975-1985; 1556-1563, 1575; 7 omslagen en 2 pakken
          Zie ook lijstnr. 373.
          - Stukken betreffende de levering van viewdata-apparatuur, 1975-1980, 1562
          - Correspondentie, met bijlagen, 1975-1983, 1556
          - Correspondentie met de PTT, 1978-1984, 1557; 1 pak
          - Stukken betreffende openbare bibliotheken en bibliotheekinstellingen die gebruik maken van viditel, 1979-1985, 1561
          - Correspondentie met non profit organisaties waarvan gegevens zijn opgenomen in het Viditelbestand van het NBLC, 1980-1983, 1559
          - Stukken betreffende de samenwerking met het Centraal Boekhuis inzake Viditel, 1980-1984, 1560
          - Stukken betreffende het lidmaatschap van de Vereniging Nederlandse Videotex Informatie Leveranciers (VNVI), 1981-1984, 1558
          - Correspondentie met buitenlandse contacten inzake het Viditelbestand, 1981-1985, 1563
          - Afdruk van het Viditelbestand van het NBLC per 30 december 1983, 1984, 1575; 1 pak
        - Ingekomen brieven betreffende information retrieval uit het TACO-bestand van het NBLC., 1986; 1012; 2 stukken
          Zie ook lijstnr. 1122.
        - Stukken betreffende het Project Landelijke Hostfunktie., 1987-1991; 1016-1022; 7 omslagen
          - Stukken betreffende de on line raadpleging van landelijke bestanden in openbare bibliotheken door middel van VIDEOTEX, 1987, 1022
          - Stukken betreffende de ontwikkeling van chapeau's (interfaces), 1987-1988, 1018
          - Correspondentie, met voorlopige projectbeschrijvingen, 1988-1989, 1016
          - Stukken betreffende de vaststelling van tarieven voor de raadpleging van bestanden, 1988-1989, 1019
          - Stukken betreffende aanpassingen door Intermation B.V. van NEON-interfaces (NEderland ONline), 1989, 1020
          - Stukken betreffende de ontwikkeling van het Databank Advies Systeem door de TU Delft, 1990, 1017
          - Stukken betreffende de NEON dienstverlening van het NBLC en inzake "tarieven en interne verrekening van TACO-raadplegingen via NEON", 1990-1991, 1021
        - Stukken betreffende de beschikbaarstelling van databanken van diverse instellingen aan openbare bibliotheken via NEON (NEderland ONline)., 1987-1992; 1023, 1564-1574; 11 omslagen en 1 pak
          - Nederlandse Vereniging van Makelaars, 1987, 1568
          - Muziek Catalogus Nederland, 1987-1988, 1570
          - Nederlandse Raad Beroepenmanifestaties, 1987-1988, 1571
          - Videotex Informatie over Algemene en Specifieke Uitkeringen (VIASU), 1987-1988, 1572
            Betreft een proefproject onder auspiciën van het ministerie van Binnenlandse Zaken.
          - Documentatiecentrum Nederlandse Politieke Partijen, 1987-1988, 1567
          - Koninklijk Instituut voor de Tropen, 1987-1990, 1565
          - Correspondentie, met bijlagen, 1987-1991, 1023
          - Ministerie van Welzijn, Volksgezondheid en Cultuur, 1988-1990, 1573
          - Nederlandse Bibliotheekdienst, 1988-1991, 1564
          - Stichting Informatievoorziening Gehandicapten Nederland, 1988-1992 1 pak, 1574
          - Ministerie van Buitenlandse Zaken, 1989, 1566
          - Rijksvoorlichtingsdienst, 1989-1990, 1569
        - Correspondentie, met bijlage., 1988; 1011; 1 omslag
        - Stukken betreffende een cursus deskundigheidsbevordering on line information retrieval., 1988; 1013; 1 omslag
        - Stukken betreffende activiteiten van deze dienst ten behoeve van de Sector Centrale Dienstverlening., 1988-1990; 1014-1015; 2 omslagen
          - Stukken betreffende instructie- en simulatieprogramma's, 1988, 1014
          - Stukken betreffende de uitgave van NBLC-bestanden op WORM-disc (Write Once Read Many), 1989-1990, 1015
      - Bibliotheektechnische processen, III.12.4.3
        - Stukken betreffende het proefproject Automatisering Uitleenadministratie Openbare Bibliotheken., 1972-1978; 1576; 1 pak
        - Stukken betreffende de levering van machineleesbare titelbeschrijvingen., 1980-1991; 1025; 1 pak
        - Stukken betreffende Bibliotheek-aan-Huis, een computerprogramma voor de administratie van uitleningen aan aan huis gebonden lezers., 1990-1991; 1024; 1 omslag
      - Administratieve processen, III.12.4.4
        - Stukken betreffende het geautomatiseerde salarissysteem Bas-S., 1976-1986; 1577; 1 omslag
      - Projecten met andere organisaties, III.12.4.5
        - Stukken betreffende het project Katalogusautomatisering Muziek., 1981-1985; 1578; 1 omslag
        - Stukken betreffende het demonstratieproject Microcomputers in de Openbare Bibliotheek., 1984-1987; 1555; 1 pak
        - Stukken betreffende het project Geautomatiseerde educatieve kaart van het Landelijk Studie- en Ontwikkelingscentrum ten dienste van de Volwasseneneducatie (SVE) en het NBLC., 1988-1989; 1027; 1 omslag
        - Stukken betreffende de samenwerking met de Stichting Bibliotheekinnovatie (STIBIN) en Retriever Systemen B.V. en inzake de oprichting van de Softwareclub Bibliotheken., 1988, 1990; 1026; 1 omslag
          Zie ook lijstnr. 996.
        - Stukken betreffende het project I See (Information System on education and employment)., 1989-1991; 1028; 1 omslag
      - Informatietechniek, III.12.4.6
        - Verslag van het overleg NBLC - NIAM/NIAMCO betreffende het aanbod door de Sector CDV van microcomputers en software aan bibliotheken, met stukken betreffende het functioneren van de Werkgroep Koördinatie Automatisering., 1983-1987; 1029; 1 omslag
          Zie voor Werkgroep Koördinatie Automatisering ook lijstnr. 371-372.
      - Facilitair bedrijf, III.12.4.7
        - Stukken betreffende de dienstverlening van het facilitair bedrijf van de Dienst Automatisering., 1990-1991; 1030; 1 omslag
          Betreft niet in het Archiefsysteem NBLC (herziene versie juli 1992) vermelde archiefcodes: H 139.1, H 139.10 en H 139.11.
    - Interne projecten en activiteiten, III.12.5
      - Beleidsontwikkeling interne automatisering van het NBLC, III.12.5.1
        - Stukken betreffende het beleid t.a.v. de interne automatisering van het NBLC., 1982-1986; 1633; 1 omslag
        - Stukken betreffende onderzoeken naar de automatiseringsbehoeften van het NBLC., 1983-1992; 1621; 1 omslag
        - Notulen van vergaderingen van de Werkgroep Interne Kantoor-Automatisering en zijn voorloper, met bijlagen., 1984-1988; 1032, 1579; 2 pakken
          - Werkgroep Tekst- en Dataverwerking, 1984, 1988, 1032
          - Werkgroep Interne Kantoor-Automatisering, 1985-1987, 1579
        - Stukken betreffende de levering van apparatuur en programmatuur., 1984-1990; 1031; 1 omslag
        - Notulen van vergaderingen van de interne Werkgroep Databeheer., 1988-1989; 1033; 1 omslag
        - Verslag van een Voortgangsoverleg tussen het NBLC en PICA., 1990; 1034; 1 stuk
      - Algemene toepassingen, III.12.5.2
        - Stukken betreffende diverse automatiseringtoepassingen., 1984-1985; 1632; 1 omslag
        - Overzicht van de activiteiten op het gebied van tekst- en dataverwerking in het bureau van het NBLC, met bijlage., 1986; 1035; 2 stukken
      - Specifieke toepassingen, III.12.5.3
        - Stukken betreffende automatiseringstoepassingen bij de Lectuurinformatiedienst., 1978-1988; 1036-1037; 2 omslagen
          - Correspondentie, 1978-1988, 1036
          - Notulen van vergaderingen van de Subwerkgroep LIDIA-PICA, met bijlagen, 1985-1986, 1037
            Zie ook lijstnr. 1085.
        - Stukken betreffende automatiseringstoepassingen bij de Dienst Documentatie., 1982-1993; 1041-1043, 1319, 1580, 1617-1620; 4 pakken, 4 omslagen en 1 stuk
          - Stukken betreffende het proefproject DOTA-online, 1982-1986, 1580
            Het bestand DOTA (Dokumentatie van Tijdschriftartikelen) was in 1973 opgezet als voortzetting van Nijhoff's Index, een bibliografie van tijdschriftartikelen. Het bestand is met ingang van 1986 on line raadpleegbaar en kreeg toen de naam TACO (Tijdschriften- en Andere dokumentatie Centraal Online).
          - Systeemdocumentatie DOTA. 1983-1987, 1617-1618; 2 pakken
            - Pak 1, 1617
            - Pak 2, 1618
          - Systeemdocumentatie TACO. 1985-1993, 1619-1620; 2 pakken
            - Pak 1, 1619
            - Pak 2, 1620
          - Verslagen van het TACO-gebruikersoverleg, 1986-1990, 1319
          - Notitie betreffende de ontwikkeling van invoerprogrammatuur voor knipselkranten, 1987, 1042; 1 stuk
          - Stukken betreffende het beheer en de raadpleging van TACO-bestanden, 1988, 1041
          - Stukken betreffende het proefproject NedLijn, 1988-1990, 1043
            Zie ook lijstnr. 640.
        - Stukken betreffende automatiseringstoepassingen bij de Dienst Vakbibliotheek., 1986-1990; 1038-1040; 3 stukken en 1 omslag
          - Verslag van een overleg tussen het NBLC en PICA betreffende de raadpleging van de door PICA beheerde catalogus vakbibliotheek, 1986, 1039; 1 stuk
          - Stukken betreffende offerte-aanvragen bij automatiseringsbedrijven voor het ontwikkelen van een databank voor beleidsinformatie (OBelix), 1986-1989, 1038
            Zie ook lijstnr. 1210.
          - Stukken betreffende de aanpassing van de geautomatiseerde tijdschriftenadministratie ten behoeve van de raadpleging via een netwerk, 1990, 1040; 2 stukken
        - Stukken betreffende automatiseringstoepassingen bij de Dienst Schoolmediatheken., 1986-1990; 1045-1044; 1 stuk en 1 omslag
          - Stukken betreffende de geautomatiseerde productie van catalogiseerkaartjes ten behoeve van schoolmediatheken, 1986-1990, 1045
          - Verslag van een overleg tussen het NBLC en de Stichting Volwassenen Educatie (SVE) betreffende het TACO-bestand Volwasseneneducatie, 1989, 1044; 1 stuk
        - Stukken betreffende automatiseringstoepassingen bij diverse organisatieonderdelen., 1989-1991; 1046-1047, 1625; 3 stukken en 2 omslagen
          - Dienst Landelijke Bibliotheek Centrale (LBC), 1988, 1990, 1047
          - Dienst Boek en Jeugd, 1989-1990 3 stukken, 1046
          - NBLC Systemen B.V., 1990-1991, 1625
      - Beheer, beveiliging en onderhoud, III.12.5.4
        - Contracten met de firma Kern Service betreffende het onderhoud van computerapparatuur, met bijlage., 1990; 1048; 1 omslag
      - Diversen, III.12.5.5
        - Stukken betreffende de invoering en vervanging van het tijdregistratiesysteem., 1986-1987; 1052; 1 omslag
        - Stukken betreffende de vervanging en de aanpassing van de telefooncentrale., 1986-1988; 1050; 1 omslag
        - Verslag van een overleg met Electric Engineering Nederland B.V. en de PTT over de bekabeling van het gebouw van het NBLC aan de Taco Scheltemastraat te Den Haag., 1987; 1049; 1 stuk
        - Notitie betreffende het gebruik van faxapparatuur binnen het NBLC-bureau., 1990; 1051; 1 stuk
    - Publicaties, III.12.6
      - Stukken betreffende het plan tot uitgave van het tijdschrift Infodata, gewijd aan technologische ontwikkelingen., 1983, 1985; 1053; 1 omslag
      - Stukken betreffende de uitgave van Informatiemappen., 1985-1989; 1056-1055; 2 omslagen
        - Notulen van vergaderingen van de redactie van het Overzicht gegevensbestanden, met bijlagen, 1985-1989, 1056
          Het Overzicht gegevensbestanden werd sinds 1987 samengesteld door het Informatie Bemiddelings Bureau B.V. (IBB B.V.), het NBLC en het Samenwerkingsverband van bibliotheken met een Wetenschappelijke Steunfunctie (WSF).
        - Stukken betreffende het plan voor een nieuwe publicatie op het gebied van microcomputer en hun toepassingen in de openbare bibliotheek, 1988-1989, 1055
      - Stukken betreffende het plan tot uitgave van de serie Elektronische informatieverzorging en innovatie., 1990; 1054; 1 omslag
    - Contacten, III.12.7
      - Stukken betreffende contacten met het Centrum voor Informatieverwerking N.V. (CVI) inzake de automatisering van leden- en salarisadministraties van openbare bibliotheken., 1972-1974; 1057; 1 omslag
      - Stukken betreffende contacten met leveranciers van computerapparatuur en -programmatuur en dienstverlening op het gebied van automatisering., 1975-1991; 1065-1063; 3 omslagen
        - Arsycom B.V. en Texom B.V., 1975-1985, 1065
        - Alpha Computerdiensten B.V., 1976-1986, 1064
        - Diverse leveranciers, 1984-1991, 1063
      - Verslag van een overleg tussen het landelijke bureau van de Vereniging GAMMA, organisatie voor sociaal-cultureel werk, en het NBLC inzake wederzijdse plannen en ervaringen met automatisering., 1986; 1058; 1 stuk
      - Stukken betreffende contacten met de Stichting Bibliotheekinnovatie (STIBIN)., 1988, 1990; 1067; 1 omslag
      - Stukken betreffende IFLA's Round Table of National Centres for Library Services (ROTNAC) en stukken inzake diverse werkgroepen van ROTNAC., 1988-1992; 1059-1062, 1553; 3 omslagen en 2 pakken
        Het ROTNAC secretariaat was gevestigd in het bureau van het NBLC te Den Haag.
        - Stukken betreffende ROTNAC, 1988-1992, 1059
          Zie ook lijstnrs. 513-515.
        - Stukken betreffende de jaarlijkse bijeenkomsten van de Working Group on Automation. 1988-1992, 1060, 1553; 2 pakken
          - Parijs, Gentofte (Denemarken), Den Haag, Gentofte, 1988-1990, 1060
          - Lund (Zweden), Leidschendam, 1991-1992, 1553
        - Verslag van een vergadering van de Working Group on Library shops/Bookshops, met bijlagen, 1991, 1061
        - Verslag van een vergadering van de Working Group on Immigrants, met bijlagen, 1991, 1062
        - Stukken betreffende contacten met het Samenwerkingsverband van bibliotheken met een Wetenschappelijke Steunfunctie (WSF). 1989, 1066; 1 stuk
      - Verslagen van het overleg tussen de Dienst Automatisering van de Koninklijke Bibliotheek en de Dienst Automatisering van het NBLC., 1990-1991; 1068; 2 stukken
    - Diversen, III.12.8
      - Stukken betreffende de Sector Elektronische Informatieverzorging en Innovatie (ELIN)., 1987-1991; 1582-1589; 6 omslagen en 2 pakken
        Zie ook lijstnrs. 666-671.
        - Stukken betreffende het proefproject Nederlandse Referentiebestanden op CD-ROM, 1987-1990, 1587; 1 pak
        - Stukken betreffende in samenwerking met de Openbare Bibliotheek Amsterdam uit te voeren projecten, 1988, 1583
          Zie ook lijstnrs. 1664-1674.
        - Stukken betreffende de overname van SASYS Informatiesystemen B.V. door het NBLC, 1988, 1588
        - Stukken betreffende de deelname aan het OSI-project, 1988-1989, 1589
          Het OSI-project beoogde toepassing van het Open Systems Interconnection (OSI) model, standaard voor communicatiesystemen, in bibliotheekinstellingen.